<!DOCTYPE html PUBLIC "-//W3C//DTD XHTML 1.0 Transitional//EN" "http://www.w3.org/TR/xhtml1/DTD/xhtml1-transitional.dtd">
<html xmlns="http://www.w3.org/1999/xhtml">
<head>
	<meta http-equiv="Content-Type" content="text/html; charset=iso-8859-1" />
	<title>Ymmärrä suomea</title>
	<style type="text/css" media="all">@import "css/styles.css";</style>
	<script type="text/javascript" src="swfobject.js"></script>
</head>
<body class="font-medium">
	<div id="main-wrapper">
		<div id="topbar"></div>
		<div id="main-menu">
			<table cellspacing="0" cellpadding="0" border="0" class="add-links"><tr>
				<td class="item"><img class="raquo" src="i/raquo.gif" alt="" height="7" width="4" /><a href="/ymmarra/index.php?moduli=sanakirja">Sanakirja</a></td>
				<td class="item"><img class="raquo" src="i/raquo.gif" alt="" height="7" width="4" /><a href="/ymmarra/index.php?moduli=verbit">Verbiluettelo</a></td>
				<td class="item"><img class="raquo" src="i/raquo.gif" alt="" height="7" width="4" /><a href="/ymmarra/index.php?moduli=kielioppi">Kielioppi</a></td>
			</tr></table>
			<table cellspacing="0" cellpadding="0" border="0"><tr>
				<td class="item"><img class="raquo" src="i/raquo.gif" alt="" height="7" width="4" /><a href="/ymmarra/index.php">Etusivu</a></td>
				<td class="item"><img class="raquo" src="i/raquo.gif" alt="" height="7" width="4" /><a href="/ymmarra/index.php?moduli=tekstit">Lukutekstit</a></td>
			</tr></table>
		</div>
		<div id="content">
			<table cellspacing="0" cellpadding="0" border="0" id="content-wrapper"><tr>
				<td>
					<div id="left-menu">
												<div class="header-verb"><span>Verbit</span></div>
						<div class="menu">
								<div class="init"><a href="/ymmarra/index.php?moduli=verbit&kirjain=a">A</a></div>
								<div class="init"><a href="/ymmarra/index.php?moduli=verbit&kirjain=e">E</a></div>
								<div class="init"><a href="/ymmarra/index.php?moduli=verbit&kirjain=h">H</a></div>
								<div class="init"><a href="/ymmarra/index.php?moduli=verbit&kirjain=i">I</a></div>
								<div class="init"><a href="/ymmarra/index.php?moduli=verbit&kirjain=j">J</a></div>
								<div class="init"><a href="/ymmarra/index.php?moduli=verbit&kirjain=k">K</a></div>
								<div class="init"><a href="/ymmarra/index.php?moduli=verbit&kirjain=l">L</a></div>
								<div class="init"><a href="/ymmarra/index.php?moduli=verbit&kirjain=m">M</a></div>
								<div class="init"><a href="/ymmarra/index.php?moduli=verbit&kirjain=n">N</a></div>
								<div class="init"><a href="/ymmarra/index.php?moduli=verbit&kirjain=o">O</a></div>
								<div class="init"><a href="/ymmarra/index.php?moduli=verbit&kirjain=p">P</a></div>
								<div class="init"><a href="/ymmarra/index.php?moduli=verbit&kirjain=r">R</a></div>
								<div class="init"><a href="/ymmarra/index.php?moduli=verbit&kirjain=s">S</a></div>
								<div class="init"><a href="/ymmarra/index.php?moduli=verbit&kirjain=t">T</a></div>
								<div class="init"><a href="/ymmarra/index.php?moduli=verbit&kirjain=u">U</a></div>
								<div class="init"><a href="/ymmarra/index.php?moduli=verbit&kirjain=v">V</a></div>
								<div class="init"><a href="/ymmarra/index.php?moduli=verbit&kirjain=y">Y</a></div>
								<div class="init"><a href="/ymmarra/index.php?moduli=verbit&kirjain=Ä">Ä</a></div>
						</div>					</div>
				</td>
				<td>
					<div id="main-content">
						<div id="path">
							<a href=".">Etusivu</a> &gt; <a href="/ymmarra/index.php?moduli=verbit&kirjain=K">K</a>						</div>
													<h1>KIELTÄÄ</h1>
						<table cellspacing="0" cellpadding="0" border="0">
							<tr>
								<td colspan="2" style="padding-bottom:10px;"><strong>Aktiivin indikatiivi</strong></td>
							</tr>
							<tr>
								<td><pre>PREESENS                   
minä     kiellän           
sinä     kiellät           
hän      kieltää           
me       kiellämme         
te       kiellätte         
he       kieltävät         

PASSIIVI
         kielletään        


IMPERFEKTI                 
         kielsin           
         kielsit           
         kielsi            
         kielsimme         
         kielsitte         
         kielsivät         

PASSIIVI
         kiellettiin       

PERFEKTI
olen     kieltänyt         
olet     kieltänyt         
on       kieltänyt         
olemme   kieltäneet        
olette   kieltäneet        
ovat     kieltäneet        

PASSIIVI
on       kielletty         

PLUSKVAMPERFEKTI
olin     kieltänyt         
olit     kieltänyt         
oli      kieltänyt         
olimme   kieltäneet        
olitte   kieltäneet        
olivat   kieltäneet        

PASSIIVI
oli      kielletty         
</pre></td>
								<td>&nbsp;&nbsp;&nbsp;</td>
								<td><pre>  KIELTOMUOTO
  en        kiellä
  et        kiellä
  ei        kiellä
  emme      kiellä
  ette      kiellä
  eivät     kiellä


  ei        kielletä


   
  en        kieltänyt
  et        kieltänyt
  ei        kieltänyt
  emme      kieltäneet
  ette      kieltäneet
  eivät     kieltäneet


  ei        kielletty


  en    ole kieltänyt
  et    ole kieltänyt
  ei    ole kieltänyt
  emme  ole kieltäneet
  ette  ole kieltäneet
  eivät ole kieltäneet


  ei    ole kielletty


  en    ollut  kieltänyt
  et    ollut  kieltänyt
  ei    ollut  kieltänyt
  emme  olleet kieltäneet
  ette  olleet kieltäneet
  eivät olleet kieltäneet


  ei    ollut  kielletty
</pre></td>
							</tr>
						</table>
						<table cellspacing="0" cellpadding="0" border="0">
							<tr>
								<td colspan="2" style="padding-bottom:10px;"><strong>Aktiivin konditionaali</strong></td>
							</tr>
							<tr>
								<td><pre>PREESENS
minä     kieltäisin        
sinä     kieltäisit        
hän      kieltäisi         
me       kieltäisimme      
te       kieltäisitte      
he       kieltäisivät      

PASSIIVI
         kiellettäisiin    

PERFEKTI
olisin   kieltänyt         
olisit   kieltänyt         
olisi    kieltänyt         
olisimme kieltäneet        
olisitte kieltäneet        
olisivat kieltäneet        

PASSIIVI
olisi    kielletty         
</pre></td>
								<td>&nbsp;&nbsp;&nbsp;</td>
								<td><pre> 
  en        kieltäisi
  et        kieltäisi
  ei        kieltäisi
  emme      kieltäisi
  ette      kieltäisi
  eivät     kieltäisi


  ei        kiellettäisi


  en    olisi  kieltänyt
  et    olisi  kieltänyt
  ei    olisi  kieltänyt
  emme  olisi  kieltäneet
  ette  olisi  kieltäneet
  eivät olisi  kieltäneet 


  ei    olisi  kielletty
</pre></td>
							</tr>
						</table>
						<table cellspacing="0" cellpadding="0" border="0">
							<tr>
								<td colspan="2" style="padding-bottom:10px;"><strong>Aktiivin potentiaali</strong></td>
							</tr>
							<tr>
								<td><pre>PREESENS
minä     kieltänen         
sinä     kieltänet         
hän      kieltänee         
me       kieltänemme       
te       kieltänette       
he       kieltänevät       

PASSIIVI
         kiellettäneen     

PERFEKTI
lienen   kieltänyt         
lienet   kieltänyt         
lienee   kieltänyt         
lienemme kieltäneet        
lienette kieltäneet        
lienevät kieltäneet        

PASSIIVI
lienee   kielletty         
</pre></td>
								<td>&nbsp;&nbsp;&nbsp;</td>
								<td><pre> 
  en        kieltäne
  et        kieltäne
  ei        kieltäne
  emme      kieltäne
  ette      kieltäne
  eivät     kieltäne


  ei        kiellettäne


  en    liene  kieltänyt
  et    liene  kieltänyt
  ei    liene  kieltänyt
  emme  liene  kieltäneet
  ette  liene  kieltäneet
  eivät liene  kieltäneet 


  ei    liene  kielletty
</pre></td>
							</tr>
						</table>
						<table cellspacing="0" cellpadding="0" border="0">
							<tr>
								<td colspan="2" style="padding-bottom:10px;"><strong>Aktiivin imperatiivi</strong></td>
							</tr>
							<tr>
								<td><pre>PREESENS

(sinä)   kiellä            
(hän)    kieltäköön        
(me)     kieltäkäämme      
(te)     kieltäkää         
(he)     kieltäkööt        

PASSIIVI
         kiellettäköön     

PERFEKTI

ole      kieltänyt         
olkoon   kieltänyt         
olkaamme kieltäneet        
olkaa    kieltäneet        
olkoot   kieltäneet        

PASSIIVI

olkoon   kielletty         
</pre></td>
								<td>&nbsp;&nbsp;&nbsp;</td>
								<td><pre> 

  älä         kiellä
  älköön      kieltäkö
  älkäämme    kieltäkö
  älkää       kieltäkö
  älkööt      kieltäkö


  älköön      kiellettäkö



  älä      ole  kieltänyt
  älköön   olko kieltänyt
  älkäämme olko kieltäneet
  älkää    olko kieltäneet
  älkööt   olko kieltäneet    



  älköön   olko kielletty
</pre></td>
							</tr>
						</table>
						<table cellspacing="0" cellpadding="0" border="0">
							<tr>
								<td colspan="2" style="padding-bottom:10px;"><strong>Verbin nominaalimuodot</strong></td>
							</tr>
							<tr>
								<td><pre>I INFINITIIVI              

Lyhyempi muoto:            
         kieltää           

Pitempi muoto:             
         kieltääkseni      
         kieltääksesi
         kieltääkseen
         kieltääksemme
         kieltääksenne
         kieltääkseen

III  INFINITIIVI           

inessiivi    kieltämässä   
elatiivi     kieltämästä   
illatiivi    kieltämään    
adessiivi    kieltämällä
abessiivi    kieltämättä   
instruktiivi kieltämän     
                           
Passiivi
instruktiivi kiellettämän  
                           
                           
</pre></td>
								<td>&nbsp;&nbsp;&nbsp;</td>
								<td><pre>  II INFINITIIVI

  inessiivi     kieltäessä
  instruktiivi  kieltäen

  Passiivi
  inessiivi     kiellettäessä






  IV INFINITIIVI

  nominatiivi   kieltäminen
  partitiivi    kieltämistä
     

  I PARTISIIPPI 
  aktiivi       kieltävä
  passiivi      kiellettävä

  II PARTISIIPPI 
  aktiivi       kieltänyt
  passiivi      kielletty
</pre></td>
							</tr>
						</table>

					</div>
				</td>
			</tr></table>		</div>
		<div id="footer"><a href="http://www.oph.fi/"><img src="i/oph_logo_ymmarrasuomea.gif" width="157" height="35" alt="OPH" /></a></div>
	</div>
</body>
</html>
